臺灣臺南地方法院臺南簡易庭民事判決
111年度南簡字第1129號
原      告  遠東國際商業銀行股份有限公司


法定代理人  侯金英  



訴訟代理人  楊勝浩  

被      告  莊雅玲  



上列當事人間請求清償信用卡消費款事件，經本院臺南簡易庭於
民國111年10月4日言詞辯論終結，判決如下：
    主      文
被告應給付原告新臺幣120,168元，及其中新臺幣114,727元自民
國111年7月4日起至清償日止，按週年利率百分之14.99計算之利
息。
訴訟費用新臺幣1,220元由被告負擔。
本判決得假執行。
    事實及理由
壹、程序方面：按訴狀送達後，原告不得將原訴變更或追加他訴
    ，但擴張或減縮應受判決事項之聲明者，不在此限，民事訴
    訟法第255條第1項第3款定有明文。本件原告起訴時聲明第1
    項原係請求：「被告應給付原告新臺幣（下同）118,707元
    ，及其中114,727元自民國111年6月4日起至清償日止，按年
    息百分之14.99計算之利息。」嗣於111年9月20日以民事準
    備狀變更訴之聲明為：「被告應給付原告120,168元，及其
    中114,727元自111年7月4日起至清償日止，按週年利率百分
    之14.99計算之利息。」核係擴張或減縮應受判決事項之聲
    明，依上開規定，尚無不合，應予准許。
貳、實體方面：
一、本件原告起訴主張：被告前於93年10月間向原告申請信用卡
    使用，並經原告核發卡號為0000000000000000、0000000000
    000000、0000000000000000、0000000000000000之萬事達信
    用卡，依約原告即得持信用卡於特約商店簽帳消費及使用相
    關產品，惟應於每月繳款截止日（3日）前全數繳清信用卡
    帳款；違反者，就尚未清償之帳款依信用卡約定條款第15條
    、第16條約定及原告網站公告給付利息及違約金。詎被告迄
    111年5月尚積欠原告120,168元未為清償（包含消費款95,43
    3元、預借現金19,294元、已到期之利息4,541元及違約金90
    0元），其中本金114,727元（即消費款95,433元、預借現金
    19,294元）應自111年7月4日起至清償日止按週年利率百分
    之14.99計算之利息，屢經催討，被告仍拒不還款，爰依系
    爭信用卡契約、消費借貸之法律關係提起本件訴訟等語。並
    聲明：請求判決如主文第1項所示之本金及利息。
二、被告辯稱：系爭信用卡係被告所申請使用，被告亦有積欠原
    告所主張之債務金額，惟被告現已向法院聲請更生，以清償
    債務。並聲明：原告之訴駁回。
三、本院之判斷：
  ㈠本件原告主張之前揭事實，業據其提出系爭萬事達信用卡申
    請書、信用卡約定條款、歸戶基本資料查詢、信用卡重要資
    訊、消費繳息查詢單、消費明細表、欠款彙整資料表等附卷
    為證，核屬相符；且被告對於原告主張其有積欠系爭信用卡
    債務之事實亦不爭執，綜合上開證據調查結果，堪信原告之
    主張為真實。
　㈡按稱消費借貸者，謂當事人一方移轉金錢或其他代替物之所
    有權於他方，而約定他方以種類品質、數量相同之物返還之
    契約；借用人應於約定期限內，返還與借用物種類、品質、
    數量相同之物；遲延之債務，以支付金錢為標的者，債權人
    得請求依法定利率計算遲延利息，但約定利率較高者，仍從
    其約定利率。民法第474條第1項、第478條前段、第233條第
    1項分別定有明文。又持卡人依其與發卡機構所訂立之信用
    卡使用契約，取得使用信用卡向特約商店簽帳消費之資格，
    並對發卡機構承諾償付帳款，而發卡機構則負有代持卡人結
    帳，清償簽帳款項之義務。此種持卡人委託發卡機構付款之
    約定，具有委任契約之性質，倘持卡人選擇以循環信用方式
    繳款，就當期應償付之帳款僅繳付最低應繳金額，其餘應付
    款項由發卡機構先行墊付，持卡人則依約定給付循環利息者
    ，又具有消費借貸契約之性質（最高法院89年度臺上字第16
    28號判決參照）。本件被告既未依約繳納前開信用卡之帳款
    ，依兩造間信用卡契約之約定，被告自有清償因使用前開信
    用卡而積欠之本金、利息之義務。
四、從而，原告主張依系爭信用卡契約、消費借貸之法律關係，
    請求被告給付如主文第1項所示之本金及利息，為有理由，
    應予准許。另本判決係就民事訴訟法第427條第1項所定訴訟
    適用簡易程序所為被告敗訴之判決，依同法第389條第1項第
    3款之規定，應依職權宣告假執行。
五、末按訴訟費用，由敗訴之當事人負擔；又法院為終局判決時
    ，應依職權為訴訟費用之裁判，民事訴訟法第78條、第87條
    第1項分別定有明文。查本件訴訟費即第一審裁判費經核為1
    ,220元，爰依職權確定上開訴訟費用由敗訴之被告負擔。
六、據上論結，本件原告之訴為有理由，依民事訴訟法第436條
    第2項、第78條、第87條第1項、第389條第1項第3款，判決
    如主文。
中　　華　　民　　國　　111 　年　　10　　月　　18　　日
                    臺灣臺南地方法院臺南簡易庭
                          法  官  洪碧雀
以上正本證明與原本無異。
如不服本判決，應於送達後20日內向本院提出上訴狀（須附繕本
）。如委任律師提起上訴者，應一併繳納上訴審裁判費。
中　　華　　民　　國　　111 　年　　10　　月　　18　　日
                          書記官  林政良